臺灣新竹地方法院刑事判決
111年度交易字第135號
公  訴  人  臺灣新竹地方檢察署檢察官
被      告  寇平  





上列被告因過失傷害案件，經檢察官提起公訴（110年度偵字第9
723號），被告於準備程序進行中，就被訴事實均為有罪之陳述
，經本院告知簡式審判程序意旨，並聽取當事人之意見後，裁定
改依簡式審判程序審理，判決如下：
    主      文
寇平犯汽車駕駛人，無駕駛執照駕車，過失傷害罪，處有期徒刑
肆月，如易科罰金，以新臺幣壹仟元折算壹日。
    事實及理由
一、本案犯罪事實及證據，均引用附件檢察官起訴書之記載。另
    補充證據被告寇平於本院準備程序及簡式審判程序之自白。
二、論罪科刑：
（一）按「汽車駕駛人，無駕駛執照駕車、酒醉駕車、吸食毒品
      或迷幻藥駕車、行駛人行道或行經行人穿越道不依規定讓
      行人優先通行，因而致人受傷或死亡，依法應負刑事責任
      者，加重其刑至2分之1」，道路交通管理處罰條例第86條
      第1項定有明文。查被告寇平普通小客車駕駛執照已遭監
      理單位吊銷，有前開被告之證號查詢機車駕駛人列印頁面
      1份可參（見偵卷第20頁），其駕駛執照既遭監理單位吊
      銷，即無駕駛普通小客車之許可憑證，依法不得駕駛重型
      機車，當屬無駕駛執照駕車無訛。是被告所為，係犯道路
      交通管理處罰條例第86條第1項、刑法第284條前段之汽車
      駕駛人無駕駛執照駕車過失傷害罪，應依上開條例之規定
      加重其刑。
（二）被告肇事後，於到場處理之司法警察尚未知悉肇事者為何
      人前，即已主動坦承肇事，並自首而接受裁判，有道路交
      通事故肇事人自首情形紀錄表附卷可參（見偵卷第24頁）
      ，爰依刑法第62條前段自首之規定，減輕被告之刑，並與
      前揭加重事由，依法先加後減之。
（三）爰以行為人之責任為基礎，審酌被告駕駛車輛參與道路交
      通，本應小心謹慎，遵守交通規則以維自身及他人之安全
      ，被告竟無照駕車上路，且起駛時未注意前後左右之車輛
      ，又未禮讓行進中之車輛優先通過，致發生本件車禍事故
      之過失情節，另考量被告坦承犯行，雖曾與告訴人達成調
      解並承諾賠償告訴人損失（見偵卷第68頁、第79頁），然
      全然未履行，兼衡告訴人之傷勢，被告之素行、自陳高中
      畢業之智識程度，遭羈押前從事資源回收，未婚無子女，
      獨居，經濟狀況勉持，並積欠銀行貸款等一切情狀，量處
      如主文所示之刑，併諭知易科罰金之折算標準。
據上論斷，應依刑事訴訟法第273條之1第1項、第299條第1項前
段、第310條之2、第454條第2項，判決如主文。
本案經檢察官劉晏如提起公訴，檢察官黃翊雯到庭執行職務。　
中　　華　　民　　國　　111 　年　　7 　　月　　25　　日
                  刑事第七庭      法　官      王榮賓
以上正本證明與原本無異。
如不服本判決應於收受送達後20日內向本院提出上訴書狀，並應
敘述具體理由；其未敘述上訴理由者，應於上訴期間屆滿後20日
內向本院補提理由書（均須按他造當事人之人數附繕本）「切勿
逕送上級法院」。告訴人或被害人如對於本判決不服者，應具備
理由請求檢察官上訴，其上訴期間之計算係以檢察官收受判決正
本之日期為準。
中　　華　　民　　國　　111 　年　　7 　　月　　25　　日
                                  書記官      蘇鈺婷

附件：
臺灣新竹地方檢察署檢察官起訴書
                                     110年度偵字第9723號
　　被　　　告　寇平　　男　65歲（民國00年00月00日生）
                        籍設新竹市○區○○里○○街00號
                            （新竹○○○○○○○○）
                        現居新北市○○區○○街000○0號8                           樓
　　　　　　　　　　　　國民身分證統一編號：Z000000000號
上列被告因過失傷害案件，業經偵查終結，認應提起公訴，茲將
犯罪事實及證據並所犯法條分敘如下：
        犯罪事實
一、寇平前因施用毒品案件，經臺灣新竹地方法院以108年度竹
    東簡字第174號判處有期徒刑4月確定，與其他被判處之有期
    徒刑接續執行後，於民國109年7月10日易科罰金執行完畢出
    監。寇平於民國110年2月16日19時14分許，無照駕駛車牌號碼
    00-0000號自用小客車，由新竹市○○路000○0號前路邊起駛時
    ，原應注意起駛前應顯示方向燈，注意前後左右有無障礙或
    車輛行人，並應讓行進中之車輛行人優先通行，而依當時情
    形又無不能注意之情事，竟疏未注意，貿然起駛進入南大路
    南向車道，適有洪錦裕騎乘車牌號碼000-000號普通重型機車
    ，沿新竹市南大路由北往南方向行駛至該處時，因閃避不及而
    發生碰撞，洪錦裕人車倒地，受有右手第五掌骨骨折、左橈
    尺骨骨折等傷害。嗣經警據報前往處理，寇平在場表明肇事
    者身分，始悉上情。
二、案經洪錦裕訴由新竹市警察局第三分局報告偵辦。
        證據並所犯法條
一、證據清單及待證事實：
編號 證據名稱 待證事實  ㈠ 被告寇平於警詢及本署偵查中之供述。 坦承全部犯罪事實。  ㈡ 證人即告訴人洪錦裕於警詢及本署偵查中之證述。 證明被告於前揭時、地駕駛自小客車與告訴人所騎乘之機車發生撞擊，致告訴人受傷之事實。  ㈢ 新竹國泰綜合醫院診斷證明書1紙。 證明告訴人受有上開傷害之事實。  ㈢ 新竹市警察局道路交通事故現場圖、道路交通事故調查報告表㈠㈡、談話紀錄表、證號查詢汽車駕駛人、本署勘驗筆錄各1份、現場及監視器畫面照片15張。 1.佐證本案交通事故發生之時間、地點、行車方向、現場狀況、違反交通規則、車輛碰撞情形等事實。 2.證明被告無駕照之事實。  ㈤ 新竹市警察局交通警察隊第三組道路交通事故肇事人自首情形紀錄表1紙。 證明被告於車禍肇事後自首之事實。 
二、核被告所為，係犯刑法第284條前段之過失傷害罪嫌。另被
    告無照駕車，因而致人受傷，請依道路交通管理處罰條例第
    86條第1項規定加重其刑。被告於肇事後，該管公務員到場
    處理時，當場表明肇事者身分而自首，請斟酌依刑法第62條
    規定減輕其刑。
三、依刑事訴訟法第251條第1項提起公訴。
　　此　致
臺灣新竹地方法院
中　　華　　民　　國　 111　　年　　2 　　月　　11　　日
　　　　　　　　　　　　　　　檢　察　官　劉晏如
本件證明與原本無異
中　　華　　民　　國　 111　　年　　2 　　月　　17　　日
                              書　記　官  許立青

附錄本案所犯法條全文　
中華民國刑法第284條
因過失傷害人者，處 1 年以下有期徒刑、拘役或 10 萬元以下
罰金；致重傷者，處 3 年以下有期徒刑、拘役或 30 萬元以下
罰金。